【裁判字號】    98,易,571
【裁判日期】    980326
【裁判案由】    竊盜等
【裁判全文】
臺灣板橋地方法院刑事判決               98年度易字第571號
公  訴  人  臺灣板橋地方法院檢察署檢察官
被      告  乙○○
上列被告因竊盜等案件，經檢察官提起公訴（98年度偵字第5631
號），本院依簡式審判程序，判決如下：
    主  文
乙○○竊盜，累犯，處有期徒刑伍月，如易科罰金，以新臺幣壹
仟元折算壹日；又意圖為自己不法之所有，以不正方法由自動付
款設備取得他人之物，累犯，處有期徒刑月，如易科罰金，以
新臺幣壹仟元折算壹日；應執行有期徒刑陸月，如易科罰金，以
新臺幣壹仟元折算壹日。
    事  實
一、乙○○：(一)於民國94年間，因竊盜案件，經臺灣臺北地方法
    院以93年度易字第1707號判決判處有期徒刑5 月確定，送監
    執行於95年8 月10日縮刑期滿執行完畢；(二)於95年間，因竊
    盜案件，經本院以95年度易字第658 號判決分別判處有期徒
    刑5 月、4 月，復經臺灣高等法院以95年度上易字第1625號
    判決駁回上訴確定；(三)於同年間，又因竊盜案件，經臺灣臺
    北地方法院以95年度易字第2183號判決分別判處有期徒刑4
    月、4 月確定；上開(二)、(三)所示之數罪刑，經臺灣高等法院
    以96年度聲減字第1990裁定依序減為有期徒刑2 月又15日、
    2 月、2 月、2 月，應執行有期徒刑8 月確定；(四)於96年間
    ，因竊盜案件，經本院以96年度易字第599 號判決分別判處
    6 月、5 月確定，復經本院以96年度聲減字第5030號裁定減
    為有期徒刑3 月、2 月又15日，應執行有期徒刑5 月確定，
    並連同前述(二)、(三)所示之罪刑，送監接續執行於97年1 月28
    日縮刑期滿執行完畢。詎其猶不知悔改，竟意圖為自己不法
    之所有，基於竊盜之犯意，於97年6 月22日21時許，行經臺
    北縣泰山鄉○○○路99之1 號前，見甲○○所有而停放於該
    處之車號3G-9169 號自用小客車之車門疏未上鎖，遂徒手打
    開該車車門，竊取甲○○所有而放置在車內之手提包1 只（
    內有現金新臺幣〈下同〉50,000元〈起訴書誤繕為5,000 元
    〉、支票3 張〈票面金額合計240,000 元〉、金融卡2 張、
    信用卡5 張、合作金庫現金卡1 張、中興保全磁卡6 張、甲
    ○○、楊程凱、楊程緯之健保卡各1 張、甲○○之國民身分
    證、汽車駕駛執照、機車駕駛執照各1 張、印章4 顆、阿瘦
    皮鞋千元禮券1 張、筆記本1 本），得手後隨即逃離現場。
    嗣乙○○經檢視其所竊得之前開手提包，見其內之筆記本上
    載有合作金庫現金卡之預借現金密碼，遂另行起意，意圖為
    自己不法之所有，基於以不正方法由自動付款設備取得他人
    之物之犯意，於同日21時31分許，在臺北縣新莊市○○路20
    0 號之合作金庫銀行之自動櫃員提款機前，持前開甫竊得之
    合作金庫現金卡，利用該現金卡預借現金之功能，將該現金
    卡插入自動櫃員提款機，並輸入預借現金密碼之不正方法，
    使提款機誤以為係真正持卡人之預借現金，而同意給付5,00
    0 元，乙○○連同前開竊得之現金50,000元及阿瘦皮鞋禮券
    留下供己花用，其餘所竊得之物均隨手丟棄。嗣乙○○於98
    年1 月21日16時30分許，因另案通緝為警查獲，並扣得其前
    開竊得之阿瘦皮鞋禮券（已發還甲○○），始查悉上情。
二、案經甲○○訴由臺北縣政府警察局中和分局報請臺灣板橋地
    方法院檢察署檢察官偵查起訴。
    理  由
一、本案被告乙○○所犯係死刑、無期徒刑、最輕本刑為3 年以
    上有期徒刑或高等法院管轄第一審案件以外之罪，其於準備
    程序中就被訴事實為有罪之陳述，經本院告知簡式審判程序
    之旨，並聽取公訴人、被告之意見後，經本院裁定進行簡式
    審判程序，合先敘明。
二、上揭犯罪事實，業據被告於警詢、偵查及本院審理時坦承不
    諱，且經證人即告訴人甲○○於警詢時證述明確，復有告訴
    人所失竊之禮券影本及其領回該禮券之贓物認領保管單各1
    紙、監視器翻拍照片1 幀附卷可稽，足認被告自白與事實相
    符，堪以採信。本案事證明確，被告犯行堪以認定，應依法
    論科。
三、核被告所為，係犯刑法第320 條第1 項之竊盜罪、同法第33
    9 條之2 第1 項之以不正方法由自動付款設備取得他人之物
    罪。被告有如事實一前段所示之犯罪科刑及執行情形，有臺
    灣高等法院被告前案紀錄表在卷可佐，其於有期徒刑執行完
    畢後5 年內，故意再犯本案有期徒刑以上之二罪，均為累犯
    ，應依刑法第47條第1 項之規定，分別加重其刑。被告所犯
    上開二罪間，犯意各別，罪名互異，應分論併罰。爰審酌被
    告不思正當工作以獲取財物，妄想以竊盜及持所竊得之現金
    金預借現金等手段不勞而獲，其觀念偏差，有待矯治，兼衡
    其智識、品行、所竊取財物之價值及犯罪後坦承犯行之態度
    等一切情狀，分別量處如主文所示之刑，並均諭知易科罰金
    之折算標準，再合併定其應執行刑及諭知易科罰金之折算標
    準，以資懲儆。
四、又中華民國96年罪犯減刑條例雖於96年7 月4 日制定公布，
    並自同年月16日施行，然本案被告之犯罪日期為97年6 月22
    日，係在該條例第2 條所規定之96年4 月24日以後，是本案
    核與減刑之要件不符，自不得減刑，併此指明。
據上論斷，應依刑事訴訟法第273 條之1 第1 項、第299 條第1
項前段，刑法第320 條第1 項、第339 條之2 第1 項、第47條第
1 項、第41條第1 項前段、第51條第5 款，刑法施行法第1 條之
1 第1 項、第2 項前段，判決如主文。
本案經檢察官郭季青到庭執行職務。
中    華    民    國    98    年    3     月    26    日
                  刑事第十六庭  法  官  鄧雅心
以上正本證明與原本無異。
如不服本判決應於收受判決後10日內向本院提出上訴書狀，並應
敘述具體理由。其未敘述上訴理由者，應於上訴期間屆滿後20日
內向本院補提理由書（均須按他造當事人之人數附繕本）
「切勿逕送上級法院」。
                                書記官  王小芬
中    華    民    國    98    年     3    月    26    日
附錄本案論罪科刑法條
中華民國刑法第三百二十條
意圖為自己或第三人不法之所有，而竊取他人之動產者，為竊盜
罪，處五年以下有期徒刑、拘役或五百元以下罰金。
意圖為自己或第三人不法之利益，而竊佔他人之不動產者，依前
項之規定處斷。
前二項之未遂犯罰之。
中華民國刑法第三百三十九條之二
意圖為自己或第三人不法之所有，以不正方法由自動付款設備取
得他人之物者，處三年以下有期徒刑、拘役或一萬元以下罰金。
以前項方法得財產上不法之利益或使第三人得之者，亦同。


司法院資訊處製作；財團法人民間司法改革基金會備份。
